【裁判字號】    97,簡上,27
【裁判日期】    970411
【裁判案由】    毒品危害防制條例
【裁判全文】
臺灣士林地方法院刑事判決              97年度簡上字第27號
上  訴  人  臺灣士林地方法院檢察署檢察官
被      告  甲○○
上列上訴人因被告違反毒品危害防制條例案件，不服本院士林簡
易庭於中華民國96年12月31日所為96年度士簡字第1211號第一審
刑事簡易判決（原起訴書案號：臺灣士林地方法院檢察署96年度
毒偵字第1887號），提起上訴，本院管轄第二審合議庭判決如下
：
    主  文
上訴駁回。
    事實及理由
一、本案經本院審理結果，認原審以被告甲○○違反毒品危害防
    制條例第10條第2 項之施用第二級毒品罪，處有期徒刑3 月
    並諭知易科罰金之折算標準，其認事用法均無違誤，量刑亦
    屬妥適，應予維持，除引用第一審判決書及檢察官起訴書記
    載之事實、證據及理由（詳如附件）外，並補充：被告於本
    院準備程序及審理時之自白（見本院卷第16至18頁、第24至
    28頁）。
二、檢察官上訴意旨略以：被告甲○○前因施用毒品案件，經法
    院裁定送觀察、勒戒，甫於96年3 月12日釋放出所，旋即於
    同年8 月23日再犯本件施用毒品犯行，實難見其有悔改之態
    度及戒除毒癮之決心，原審判處被告有期徒刑3 月，並得易
    科罰金，僅及法定最高刑度十分之一，非但不足以矯正其犯
    行，尚易啟其僥倖再犯之心，其量刑顯非妥適等語。
三、按法官於有罪判決中，究應如何量處罪刑，自得依據個案情
    節，參諸刑法第57條所定各款犯罪情狀之規定，於該法定刑
    度範圍內，基於合義務性之裁量，量處被告罪刑，而量刑之
    裁量權，乃憲法所保障法官獨立審判之核心，如非有裁量逾
    越或裁量濫用之明顯違法情事，自不得擅加指摘其違法或不
    當，即使上級審對下級審裁量權之審查，亦應同此標準，此
    不僅在保障法官不受任何制度外之不當干涉，更保障法官不
    受制度內的異質干涉，此方符憲法第80條所宣示獨立審判之
    真義。本件原審審酌被告雖曾於96年間因施用毒品而遭法院
    令送觀察、勒戒，惟被告僅該次施用毒品犯行，而本件亦僅
    遭查獲施用第二級毒品1 次，尚難謂毒癮甚深，且茲以被告
    因一失慮，致罹刑典，事後均能坦承犯行，深具悔意，且亦
    能均按時接受偵查、審判，可見被告應已深知毒害，並有意
    擺脫毒品之惡害，且目前被告有正常工作，可見經原審之刑
    之宣告，應知所警惕，核其量刑尚屬允恰，難認有何明顯裁
    量逾越或濫用之違法情事，自應予維持。上訴意旨指摘原判
    決量刑過輕而為上訴，尚屬無據，應予駁回。
據上論斷，應依刑事訴訟法第455 條之1 第1 項、第3 項、第36
8 條、第373 條，判決如主文。
本案經檢察官余麗貞到庭執行職務。
中    華    民    國    97    年    4     月    11    日
                  刑事第六庭審判長法  官  楊得君
                                  法  官  周明鴻
                                  法  官  莊明達
以上正本證明與原本無異。
本判決不得上訴。
                                  書記官  陳慧中
中    華    民    國    97    年    4     月    11    日


司法院資訊處製作；財團法人民間司法改革基金會備份。
